---
title: "Comprobación de resultados con Stata"
author: "Daniel Morillo"
date: '`r format(lubridate::today(), "%d-%m-%Y")`'
output:
  html_document:
    toc: yes
    toc_float: yes
    df_print: paged
csl: ../../www/apa-old-doi-prefix.csl
bibliography: ../../www/Subestudio_confinamiento.bib
editor_options:
  chunk_output_type: console
params:
  extra: no
---

```{r setup, include=FALSE}
library(pacman)
p_load(knitr, haven, Statamarkdown, RStata)


# File system constants;

OUT_DIR  <- "output/COVID-19_lockdown"
SRC_DIR  <- "src"
SRC_FILE <- file.path(SRC_DIR, "Lockdown_analysis.R")


# Knitr and graphical output configuration:

opts_chunk$set(
  echo    = TRUE,
  results = 'markup',
  warning = FALSE,
  message = FALSE,
  cache   = TRUE
)

options(knitr.kable.NA = '')
options(digits = 3)

ggplot2::theme_set(ggplot2::theme_minimal())


# RStata configuration
options(RStata.StataPath = "\"C:\\Program Files (x86)\\Stata15\\StataSE-64\"")
options(RStata.StataVersion = 15)
```


```{r read-chunks, cache=FALSE, include=FALSE}
read_chunk(SRC_FILE)
```

# Intro

Este notebook comprueba si los resultados obtenidos usando R y el paquete `lme4`
concuerdan con los obtenidos con Stata.
Probamos con los modelos de tiempo de sueño, ideación suicida, y depresión.

Este documento utiliza el paquete `lme4`, pero en realidad el script se ha
cambiado para usar la función `mix` del paquete `WeMix`, así que está
desactualizado.

```{r includes, cache=FALSE}
```


```{r constants}
```


# Datos

```{r load-data}
```


```{r subset-cases}
```


```{r preprocess-data}
```


```{r set-flextable-wd, cache=FALSE}
# This is necessary for flextable to work:
opts_knit$set(root.dir = file.path(getwd(), OUT_DIR))
```


```{r missing-responses}
```


```{r time-varying-predictors}
```


```{r subset-predictors}
```


```{r standardize-predictors}
```


# Tiempo de sueño

```{r sleep-time-dataset}
```


```{r tidy-sleep-time}
```


## Cálculos preliminares

```{r univariate-tests-sleep-time, results='hide'}
```


```{r predictor-selection-sleep-time, results='hide'}
```


```{r ordinal-linearity-tests-sleep-time}
```


## Modelo de cambio en R

```{r stepwise-mixed-efects-sleep-time}
```


```{r sleep-time-fit-output}
sleep_final_fit %>% summary()
```


Resultado usando la función `mix` del paquete `WeMix`:

```{r mixed-effects-final-model-sleep-time}
```


```{r mixed-effects-sleep-time-model-processing}
```


```{r}
sleep_summ_fit
```

<br>


## Modelo de cambio en Stata

Primero exportamos los datos en un formato compatible con Stata:

```{r cache=FALSE}
sleep_fit_final_dataset %>%
  rename(sleeping_time = `Sleeping time`) %>%
  write_dta("extra/Sleep_time_fit_dataset.dta")
```


```{stata}
use "extra\Sleep_time_fit_dataset.dta"

mixed sleeping_time Measure##sex Measure##c.edu_level Measure##c.age Measure##c.pain_score Measure##c.oslo3_sss_pre Measure##c.oslo3_sss_post Measure##c.positiveaffect_post Measure##c.physical_pre [fweight=weights] || ID_CONTACTO:
```

This gives exactly the same result in Stata, including confidence intervals.
The key is that the weights in Stata must be considered as "frequency weights"
(hence the option `[fweight=weights]`).


Sin embargo, lo correcto es usar los pesos de nivel 2, por lo que se han de
incluir los pesos de nivel 1 y 2. Según la viñeta del paquete `WeMix`,
el modelo equivalente es:

```{stata}
use "extra\Sleep_time_fit_dataset.dta"

mixed sleeping_time Measure##sex Measure##c.edu_level Measure##c.age Measure##c.pain_score Measure##c.oslo3_sss_pre Measure##c.oslo3_sss_post Measure##c.positiveaffect_post Measure##c.physical_pre [pweight=mweight] || ID_CONTACTO:, pweight(weights)
```

El resultado es exactamente el mismo al del modelo con la función `mix`.


## Implementación en Stata con RStata

El paquete `WeMix` falla cuando se usa con los modelos logísticos
de Ideación Suicida y Depresión, así que se va a intentar hacer la
implementación de los resultados en Stata, mediante el uso del paquete
RStata.

```{r}
sleeptime_syntax <- "mixed sleeping_time Measure##sex Measure##c.edu_level ///
Measure##c.age Measure##c.pain_score Measure##c.oslo3_sss_pre ///
Measure##c.oslo3_sss_post Measure##c.positiveaffect_post ///
Measure##c.physical_pre [pweight=mweight] || ID_CONTACTO:, pweight(weights)"

stata_out <- capture.output(
  stata(
    src     = sleeptime_syntax,
    data.in = sleep_fit_final_dataset %>%
      rename(sleeping_time = `Sleeping time`)
  )
)
```


```{r, results='asis', cache=FALSE}
stata_out %>% get_tables() %>% map(kable)
```

<br>


# Ideación suicida

Intentamos lo mismo con la variable de ideación suicida.

Hace falta generar el dataset de nuevo,
ya que el modelo está ajustado con un dataset generado con código antiguo
que ha sido cambiado y necesita contener variables que no estarían en el nuevo
dataset.

Para ello, extraigo de nuevo los términos de la fórmula del modelo final,
que voy a utilizar para hacer la selección de las variables en ese dataset:


```{r}
load("suicidal_fit.RData")
```


```{r}
suicidal_final_terms <- suicidal_final_fit %>%
  terms() %>%
  attr("term.labels") %>%
  extract(-1) %>%
  str_remove("Measure:")
```


Calculo el dataset utilizado originalmente:


```{r}
suicidal <- dataset_outcomes_std %>%
  select(
    ID_CONTACTO, starts_with("suicidal"), any_of(all_preds), weights,
    age_pre # Tengo que añadir esta de nuevo, que no está en el código nuevo
    ) %>%
  rename(Pre = suicidal_pre, Post = suicidal_post)
```


Genero la versión "alargada" del dataset:

```{r tidy-suicidal}
```


No olvidar transformar en variables continuas las ordinales que no hayan
pasado el test de no linearlidad:

```{r}
load("ord_linearity_tests_suicidal.RData")
```

```{r ordinal-linearity-tests-processing-suicidal}
```


Por último filtro por los predictores que habrá en el dataset final y elimino
los casos con valores perdidos:

```{r}
suicidal_fit_dataset <- suicidal_tidy %>%
  select(
    Suicidal, Measure, weights, ID_CONTACTO, all_of(suicidal_final_terms)
  ) %>%
  drop_na() %>%
  correct_weights(ID_CONTACTO)
```


Exporto ahora el dataset a Stata:

```{r}
suicidal_fit_dataset %>%
  mutate(Suicidal = Suicidal %>% as.integer() - 1) %>% # Formateado para Stata
  write_dta("extra/Suicidal_fit_dataset.dta")
```


## Modelo de cambio en R

En este caso no hace falta ajustar el modelo porque está guardado previamente
para evitar repetir los cálculos (lo cual lleva mucho tiempo).


```{r}
suicidal_fit %>% summary()
```


## Modelo de cambio en Stata

```{stata}
use "extra\Suicidal_fit_dataset.dta"

melogit Suicidal Measure##c.age_pre Measure##sex Measure##c.edu_level Measure##c.oslo3_sss_post Measure##c.resilience_post Measure##c.positiveaffect_pre Measure##physical_pre Measure##internet [fweight=weights] || ID_CONTACTO:
```


Los resultados son bastante diferentes.
He intentado usar en Stata la aproximación de Laplace,
ya que es lo que utiliza la función `glme` de R, pero no permite pesos.
Probablemente tenga que ajustar otro modelo sin pesos,
para intentar ajustar modelos equivalentes.

Curiosamente, la versión en R da una mayor log-verosimilitud,
lo que parece que parecer ser mejor evidencia de convergencia del algoritmo.
