---
date: '`r format(lubridate::today(), "%d-%m-%Y")`'
title: "Impacto del confinamiento en la salud mental en población general española"
output: 
  officedown::rpptx_document
editor_options: 
  chunk_output_type: console
---

```{r setup, include=FALSE}
library(pacman)
p_load(knitr, officedown, officer, rvg)


# File system constants;

OUT_DIR  <- "output/COVID-19_lockdown"
SRC_DIR  <- "src"
SRC_FILE <- file.path(SRC_DIR, "Lockdown_analysis.R")


# Knitr and graphical output configuration:

opts_chunk$set(
  echo    = FALSE,
  results = 'asis',
  warning = FALSE,
  message = FALSE,
  cache   = TRUE
)

options(knitr.kable.NA = '')
options(digits = 3)

ggplot2::theme_set(ggplot2::theme_minimal())
```


```{r read-chunks, cache=FALSE}
read_chunk(SRC_FILE)
```


```{r includes, cache=FALSE}
```


```{r constants}
```


```{r load-data}
```


```{r subset-cases}
```


```{r preprocess-data}
```


```{r set-flextable-wd, cache=FALSE}
# This is necessary for flextable to work:
opts_knit$set(root.dir = file.path(getwd(), OUT_DIR))
```


```{r missing-responses}
```


```{r subset-predictors}
```


```{r standardize-predictors}
```


## Depresión

```{r depression-dataset}
```

```{r depression-prevalence-population}
```

```{r depression-association-population}
```

```{r depression-alluvial-population}
```

:::::: {.columns}


::: {.column}
```{r depression-alluvial-plot-figure, fig.cap=CAPTION_ALLUVIAL_DEPRESSION, ph=ph_location_left()}
dml(ggobj = depression_alluvial_plot)
```
:::

::: {.column .small}

<br>

Prevalencia NO cambia:

<br>

Test de McNemar:

`r mcnemar_depr_est`

(Potencia: 1 - $\beta$ = `r power_test_depr`)
:::

::::::


## Cambio en depresión

```{r stepwise-mixed-efects-depression-load, results='hide'}
load("depression_fit.RData")
```


```{r mixed-effects-depression-model-processing, results='hide'}
```


```{r conclusions-pre-computations-depression}
```


```{r change-coefs-depression, tab.id="change-coefs-suicidal", tab.cap=CAPTION_SUICIDAL_CHANGE_FIT_TERMS, layout='Title and Content', ph=officer::ph_location_type(type="body")}
depression_change_coefs_out <- depression_change_coefs %>%
  mutate(
    Predictor    = c(
      "Age", "Sex (female)", "Education level",
      "Negative affect (Post)",
      "12-item WHODAS scale (Pre)",
      "UCLA Loneliness scale (Pre)",
      "UCLA Loneliness scale (Post)",
      "Negative affect (Change pre-Post)",
      "Relative deceased due to COVID-19"
    ) %>% factor(
      levels = c(
      "Age", "Sex (female)", "Education level",
      "Negative affect (Post)",
      "Negative affect (Change pre-Post)",
      "12-item WHODAS scale (Pre)",
      "UCLA Loneliness scale (Pre)",
      "UCLA Loneliness scale (Post)",
      "Relative deceased due to COVID-19"
      )
    )
  ) %>%
  arrange(Predictor)

sig_rows <- depression_change_coefs_out %>%
  mutate(`Pr(>|z|)` < SIG_LEVEL / n()) %>%
  pull()

depression_change_coefs_out %>%
  mutate(
    Estimate     = Estimate     %>% number(1e-3),
    `Std. Error` = `Std. Error` %>% number(1e-3),
    `Pr(>|z|)`   = `Pr(>|z|)` %>% format_pvalues(),
  ) %>%
  select(Predictor, Estimate, `Std. Error`, `z value`, `Pr(>|z|)`) %>% 
  flextable() %>%
  align(j = -1, align = "right") %>%
  bg(i = sig_rows, bg = "tomato") %>%
  autofit()
```

<br>

<br>

<br>

<br>

<br>

<br>

(Con corrección de Bonferroni)


## Cambio en depresión

Discapacidad antes del confinamiento **asociado a mayor riesgo**
de depresión

<br>

Cada desviación estándar en WHODAS:
*Razón de riesgos* *se multiplica* por `r health_abb_pre_OR`!


## Cambio en depresión

Soledad durante el confinamiento **asociada a mayor riesgo**
de depresión

<br>

Cada punto en UCLA Loneliness scale:
*Razón de riesgos* aumenta un `r ucla_lon_post_OR`


## Ideación suicida
```{r suicidal-dataset}
```

```{r suicidal-prevalence-population}
```

```{r suicidal-association-population}
```

```{r suicidal-alluvial-population, cache=FALSE}
```

:::::: {.columns}


::: {.column}
```{r suicidal-alluvial-plot-figure, fig.cap=CAPTION_ALLUVIAL_SUICIDAL, ph=ph_location_left(), cache=FALSE}
dml(ggobj = suicidal_alluvial_plot)
```
:::

::: {.column}

<br>

Prevalencia NO cambia:

<br>

Test de McNemar:

`r mcnemar_suic_est`

(Potencia: 1 - $\beta$ = `r power_test_suic`)
:::

::::::


## Cambio en ideación suicida

```{r stepwise-mixed-efects-suicidal-load, results='hide'}
load("suicidal_fit.RData")
```


```{r mixed-effects-suicidal-model-processing, results='hide'}
```


```{r conclusions-pre-computations-suicidal}
```


```{r change-coefs-suicidal, tab.id="change-coefs-suicidal", tab.cap=CAPTION_SUICIDAL_CHANGE_FIT_TERMS, layout='Title and Content', ph=officer::ph_location_type(type="body")}
sig_rows <- suicidal_change_coefs %>%
  mutate(`Pr(>|z|)` < SIG_LEVEL / n()) %>%
  pull()

suicidal_change_coefs %>%
  mutate(
    Estimate = Estimate %>% number(1e-3),
    `Pr(>|z|)` = `Pr(>|z|)` %>% format_pvalues(),
    Predictor = c(
      "Age", "Sex (female)", "Education level",
      "OSLO-3 Social Support (Post)",
      "Resilience",
      "Positive affect (Pre)",
      "Physical activity [moderate] (Pre)",
      "Physical activity [high] (Pre)",
      "Internet at home"
    )
  ) %>%
  select(Predictor, Estimate, `Std. Error`, `z value`, `Pr(>|z|)`) %>% 
  flextable() %>%
  align(j = -1, align = "right") %>%
  bg(i = sig_rows, bg = "tomato") %>%
  autofit()
```

<br>

<br>

<br>

<br>

<br>

<br>

(Con corrección de Bonferroni)


## Cambio en ideación suicida

Apoyo social durante el confinamiento **asociado a menor riesgo**
de ideación suicida

<br>

Cada punto en OSLO-3:
Reducción del `r oslo3_post_OR` en *razón de riesgos*!


## OSLO-3 Social Support Scale

- ¿Cuántas personas están tan próximas a usted que puede contar con ellas
si tiene serios problemas personales?

- ¿Cuánto interés muestra la gente en lo que usted hace?

- ¿Le resulta fácil conseguir ayuda práctica de sus vecinos
si usted lo necesita?


## Interpretación (I)

- Las variables "Depresión" e "Ideación suicida" son dicotómicas

- Odds (momio) = probabilidad de SÍ (**riesgo**) /
probabilidad de NO (1 - riesgo)

- Valor de 0 (ningún riesgo) a $\infty$ (riesgo del 100%)


## Interpretación (II)

- Lo que el modelo intenta explicar es la *odds-ratio* o *razón de momios*
(a veces traducida como "razón de riesgos", como hago aquí, aunque es inexacto)

- Odds ratio = cambio en la *odds* asociado al cambio en el predictor.


## Interpretación

- El *cambio en el riesgo* NO es función lineal de la odds-ratio;
por eso es complejo de interpretar.

- Lo más directo es explicar que una odds-ratio muy grande (o pequeña)
implica un gran aumento (o disminución) del riesgo.


## Tiempo de sueño


```{r sleep-time-dataset}
```


```{r sleep-time-histograms}
```


```{r sleep-time-histograms-figure, fig.cap=CAPTION_HISTOGRAM_SLEEP_TIME, layout='Title and Content', ph=officer::ph_location_type(type="body")}
sleep_time_histograms_output
```

