---
title: "Estudio confinamiento"
output:
  html_notebook:
    toc: yes
    toc_float: yes
    fig_width: 8.5
    fig_height: 6.5
editor_options: 
  chunk_output_type: inline
---

```{r setup, echo=FALSE}
library(pacman)
p_load(
  knitr,
  magrittr,
  haven,
  dplyr,
  lubridate,
  readr,
  janitor,
  plotly,
  forcats,
  scales,
  MESS,
  tibble,
  tidyr
)

opts_chunk$set(echo = FALSE, message = FALSE, warning = FALSE)
```


```{r load_data}
BASE_DIR <- "~/../UAM"
DB_PATH_MASTER <- file.path(
  BASE_DIR,
  "marta.miret@uam.es - Bases de datos maestras Edad con Salud"
)
OUTCOME_PATH_MASTER <- file.path(
  BASE_DIR,
  "marta.miret@uam.es - Documentacion Edad con Salud",
  "Edad con salud - Subestudio COVID/Outcomes/Outcome datasets"
)
OUTCOME_PATH_PRE <- file.path(
  BASE_DIR,
  "marta.miret@uam.es - Documentacion Edad con Salud",
  "Edad con salud - Ola 3/Outcomes/Cohorte 2019",
  "Submuestra_1_preconfinamiento/Outcome datasets"
)

DATA_FILE_PRE <- file.path(
  DB_PATH_MASTER,
  "Ola_3/Cohorte_2019/Submuestra_1_preconfinamiento",
  "Edad con Salud ola 3_cohorte 2019_base completa_Stata14.dta"
)
DATA_FILE_POST <- file.path(
  DB_PATH_MASTER,
  "Subestudio_COVID",
  "Edad_con_salud_Fichero_Completo.dta"
)

DEPRESSION_FILE_PRE <- file.path(
  OUTCOME_PATH_MASTER,
  "Depression_PRECovid_comparable.dta"
)
DEPRESSION_FILE_POST <- file.path(OUTCOME_PATH_MASTER, "Depression_Covid.dta")
DEPR_ICD10_FILE_PRE  <- file.path(OUTCOME_PATH_PRE,    "Depression_ICD10.dta")
SLEEP_FILE           <- file.path(OUTCOME_PATH_MASTER, "Sleep.dta")

dataset_master_pre  <- DATA_FILE_PRE        %>% read_dta()
dataset_master_post <- DATA_FILE_POST       %>% read_dta()
dataset_depr_pre    <- DEPRESSION_FILE_PRE  %>% read_dta()
dataset_depr_post   <- DEPRESSION_FILE_POST %>% read_dta()
dataset_depr_icd10  <- DEPR_ICD10_FILE_PRE  %>% read_dta()
dataset_sleep       <- SLEEP_FILE           %>% read_dta()
```

```{r preprocess_data}
dataset_master_post <- dataset_master_post %>%
  mutate(FECHAFIN = FECHAFIN %>% parse_date("%d/%m/%Y"))

dataset_master <- dataset_master_pre %>% full_join(
  dataset_master_post,
  by = c(number_id = "IDENTIFICA1", q0002_hhid = "IDENTIFICA2")
)

dataset_master <- dataset_master %>%
  mutate(age_post = (q1010_birth_date %--% FECHAFIN) / years())

dataset_valid <- dataset_master %>% # Only valid cases (1 = Accepts, 9 = Proxy)
  filter(ESTADO_ENTREVISTA %in% c(1, 9))

dataset_depr_post <- dataset_master_post        %>%
  select(ID_CONTACTO, IDENTIFICA1, IDENTIFICA2) %>%
  full_join(dataset_depr_post, by = "ID_CONTACTO")

dataset_depression <- dataset_depr_pre %>% full_join(
  dataset_depr_post,
  by     = c(number_id = "IDENTIFICA1", q0002_hhid = "IDENTIFICA2"),
  suffix = c("_pre", "_post")
)

dataset_depr_valid <- dataset_depression %>%
  semi_join(dataset_valid, by = c("number_id", "q0002_hhid", "ID_CONTACTO"))

dataset_valid_all <- dataset_valid %>%
  full_join(
    dataset_depr_valid,
    by = c("number_id", "q0002_hhid", "ID_CONTACTO")
  )
```


# Resumen


**Depresión:**

- No se puede afirmar que exista cambio en la variable dicotómica de depresión,
cuando se utiliza la variable equivalente pre-post confinamiento.

- El tamaño muestral no es lo bastante grande como para poder
probar la hipótesis.

- Cuando se utiliza como medida pre la medida de
"algún episodio depresivo en los 12 meses anteriores a la primera entrevista"
según la CIE-10,
se halla un **aumento significativo en la incidencia de depresión**.

- Se modelar la prevalencia de depresión mediante un modelo de
regresión logística que incluya la medida de depresión pre-confinamiento
(según criterios CIE-10)
y las interacciones con otros predictores significativos.


**Ideación suicida:**

- Puede darse una reducción de la prevalencia de ideación suicida
despues del confinamiento.

- Se puede modelar la predicción en el cambio de la prevalencia de
ideación suicida,
mediante un modelo de regresión logística que incluya la interacción
entre la medida Pre y otros predictores.


**Sueño:**

- Hay evidencia de un empeoramiento en la calidad del sueño, así como un
decremento del número de horas de sueño.

- El cambio en horas y calidad de sueño se puede modelar mediante modelos de
regresión lineal y/o regresión logística ordinal.

- También se puede usar como criterio la diferencia en el número de horas
Pre-Post como criterio, simplificando el análisis del cambio en horas de sueño.


**En general:**

- Usando modelos más sofisticados se puede intentar modelar
el cambio entre estados,
teniendo además en cuenta la mortalidad, e.g.:
[Change Rates and Prevalence of a Dichotomous Variable: Simulations and Applications](doi.org/10.1371/journal.pone.0118955)


# Grupos de edad en la muestra

Número de participantes en la muestra con
50+, 55+, y 60+ años.


```{r}
tibble(
  Edad = c("50+", "55+", "60+"),
) %>% bind_cols(
  bind_rows(
    dataset_valid_all %>% filter(age_post >= 50) %>% count(),
    dataset_valid_all %>% filter(age_post >= 55) %>% count(),
    dataset_valid_all %>% filter(age_post >= 60) %>% count(),
  )
)
```


# Depresión pre - post confinamiento

```{r}
depression <- dataset_depr_valid %>% transmute_at(
  vars(depression_pre, depression_post),
  factor,
  labels = c("No", "Sí")
)
```


## Asociación entre depresión pre y post confinamiento

```{r}
depr_contingency <- depression %>% tabyl(depression_pre, depression_post)
depr_contingency %>% as_tibble()
```

Hay un gran número de transiciones entre estados: personas que no estaban
deprimidas pasan a estarlo, y algunas que no lo estaban pasan a estarlo después
del confinamiento.


```{r}
depr_contingency %>% chisq.test()
```

El test muestra que existe asociación entre depresión pre y post confinamiento,
a pesar de las transiciones entre estados.


## Proporciones absolutas

```{r}
depression %>% {
  full_join(
    tabyl(., depression_pre) %>% adorn_pct_formatting()  %>% rename(Depression = depression_pre),
    tabyl(., depression_post) %>% adorn_pct_formatting() %>% rename(Depression = depression_post),
    by = "Depression",
    suffix = c("_pre", "_post")
  )
} %>% as_tibble()
```

Se observa que el número de personas con depresión ha *disminuido* ligeramente
durante el confinamiento.


```{r sankey_depression}
depr_count <- depression %>% group_by_all() %>% count()

depr_count %$% plot_ly(
    type        = "sankey",
    orientation = "h",

    node        = list(
      label     = c(depression_pre %>% levels(), depression_post %>% levels()),
      color     = c("blue", "red", "blue", "red")
    ),

    link = list(
      source = as.integer(depression_pre)  - 1,
      target = as.integer(depression_post) - 1 + nlevels(depression_pre),
      value =  n
    )
  )
```

```{r}
depr_contingency          %>%
  select(-depression_pre) %>%
  as.matrix()             %>%
  mcnemar.test(correct = TRUE)
```

El [test de McNemar](https://online.stat.psu.edu/stat504/node/96/)
muestra que no existe cambio significativo en cuanto a la prevalencia de
depresión antes y después del confinamiento.

```{r}
n_participants <- depression %>% nrow()
p01            <- depr_contingency %>%
  filter(depression_pre == "No")   %>%
  pull(Sí)                         %>%
  divide_by(n_participants)
p10            <- depr_contingency %>%
  filter(depression_pre == "Sí")   %>%
  pull(No)                         %>%
  divide_by(n_participants)

power_test <- power_mcnemar_test(
  n    = n_participants,
  paid = p01,
  psi  = p10 / p01
)
power_test
```

La potencia estadística es de `r power_test$power %>% number(.01)`),
lo cual es insuficiente para detectar cambios significativos de la
prevalencia de depresión.


## Conclusiones

- No se puede afirmar que exista cambio en la variable dicotómica de depresión

- Se puede intentar modelar el cambio entre estados,
teniendo además en cuenta la mortalidad, e.g.:
[Change Rates and Prevalence of a Dichotomous Variable: Simulations and Applications](doi.org/10.1371/journal.pone.0118955)


# Ideación suicida pre - post confinamiento

```{r}
dataset_valid_all <- dataset_valid_all %>%
  mutate(
    q4585_ideation = q4585_ideation %>% na_if(999) %>% na_if(888),
    SM9            = SM9            %>% na_if(9)
  ) %>%
  mutate_at(
    vars(q4585_ideation, SM9),
    factor,
    labels = c("Sí", "No")
  ) %>%
  mutate_at(vars(q4585_ideation, SM9), fct_rev)

suicidal <- dataset_valid_all %>% select(Pre = q4585_ideation, Post = SM9)
```


## Asociación entre ideación suicida pre y post confinamiento

```{r}
suic_contingency <- suicidal %>% tabyl(Pre, Post)
suic_contingency %>% as_tibble()
```

```{r}
suic_contingency <- suicidal        %>%
  filter(!is.na(Pre), !is.na(Post)) %>%
  tabyl(Pre, Post)
suic_contingency %>% chisq.test(simulate.p.value = TRUE)
```

El test Chi cuadrado muestra que existe asociación entre ideación suicida
pre y post confinamiento.


## Proporciones absolutas

```{r}
suicidal_props <- suicidal %>% {
  full_join(
    tabyl(., Pre) %>% adorn_pct_formatting()  %>% rename(`Ideación suicida` = Pre),
    tabyl(., Post) %>% adorn_pct_formatting() %>% rename(`Ideación suicida` = Post),
    by = "Ideación suicida",
    suffix = c("_pre", "_post")
  )
} %>% as_tibble()

suicidal_prop_pre <- suicidal_props %>% filter(`Ideación suicida` == "Sí") %>%
  pull(valid_percent_pre)
suicidal_prop_post <- suicidal_props %>% filter(`Ideación suicida` == "Sí") %>%
  pull(valid_percent_post)

suicidal_props
```

De entre los casos válidos, la ideación suicida habría *disminuido*,
del `r suicidal_prop_pre` al `r suicidal_prop_post`.
Sin embargo, esta reducción es muy pequeña.

```{r sankey_diagram}
suic_count <- suicidal %>% group_by_all() %>% count()

suic_count %$% plot_ly(
    type        = "sankey",
    orientation = "h",

    node        = list(
      label     = c(Pre %>% levels(), Post %>% levels()),
      color     = c("blue", "red", "blue", "red")
    ),

    link = list(
      source = as.integer(Pre)  - 1,
      target = as.integer(Post) - 1 + nlevels(Pre),
      value =  n
    )
  )
```

```{r}
suic_contingency          %>%
  select(-Pre)            %>%
  as.matrix()             %>%
  mcnemar.test(correct = TRUE)
```

El [test de McNemar](https://online.stat.psu.edu/stat504/node/96/)
muestra que puede darse cambio significativo (reducción)
en la prevalencia de ideación suicida antes y después del confinamiento.


## Modelado del cambio en ideación suicida pre-post confinamiento

Se ajusta en primer lugar un modelo de regresión logística para predecir
ideación suicida post-confinamiento, utilizando la medida pre como predictor,
e incluyendo el resto de potenciales predictores
mediante una regresión por pasos.

```{r}

```


## Conclusiones

- Los resultados muestran que puede darse una reducción de la prevalencia de
ideación suicida despues del confinamiento.


# Depresión pre - post confinamiento (utilizando "Depression ICD10" como medida pre)

Repetimos los análisis de cambio en la prevalencia de depresión,
pero utilizando la definición de la variable "Depresión" original,
en lugar de utilizar la que se creó a posteriori para ser equivalente a la que
había en la medida post-confinamiento.
La variable utilizada es `depression_12m`, indicador de prevalencia de algún
episodio depresivo reciente (últimos 12 meses).

```{r}
dataset_depression <- dataset_depr_icd10 %>% full_join(
  dataset_depr_post,
  by     = c(number_id = "IDENTIFICA1", q0002_hhid = "IDENTIFICA2"),
  suffix = c("_pre", "_post")
)

dataset_depr_valid <- dataset_depression %>%
  semi_join(dataset_valid, by = c("number_id", "q0002_hhid", "ID_CONTACTO"))

depr_icd10 <- dataset_depr_valid %>% transmute_at(
  vars(depression_12m, depression),
  factor,
  labels = c("No", "Sí")
) %>%
  rename(Pre = depression_12m, Post = depression)
```


## Asociación entre depresión pre y post confinamiento

```{r}
depr_contingency <- depr_icd10 %>% tabyl(Pre, Post)
depr_contingency %>% as_tibble()
```

Hay un gran número de transiciones entre estados,
al igual que cuando se usa la definición equivalente a la medida post.


```{r}
depr_contingency %>% chisq.test()
```

En este caso, no se encuentra asociación entre las dos medidas.
Esto indicaría que padecer depresión después del confinamiento es independiente
de haber padecido depresión en los 12 meses anteriores a la primera entrevista.


## Proporciones absolutas

```{r}
depr_icd10 %>% {
  full_join(
    tabyl(., Pre)  %>% adorn_pct_formatting() %>% rename(Depression = Pre),
    tabyl(., Post) %>% adorn_pct_formatting() %>% rename(Depression = Post),
    by = "Depression",
    suffix = c("_pre", "_post")
  )
} %>% as_tibble()
```

En este caso, se observa que la incidencia de depresión habría aumentado.


```{r sankey_depression_icd10}
depr_count <- depr_icd10 %>% group_by_all() %>% count()

depr_count %$% plot_ly(
    type        = "sankey",
    orientation = "h",

    node        = list(
      label     = c(Pre %>% levels(), Post %>% levels()),
      color     = c("blue", "red", "blue", "red")
    ),

    link = list(
      source = as.integer(Pre)  - 1,
      target = as.integer(Post) - 1 + nlevels(Pre),
      value =  n
    )
  )
```

```{r}
depr_contingency %>%
  select(-Pre)   %>%
  as.matrix()    %>%
  mcnemar.test(correct = TRUE)
```

El [test de McNemar](https://online.stat.psu.edu/stat504/node/96/)
muestra que el aumento en la prevalencia de depresión sí es significativo.


## Conclusiones

- Existe un aumento significativo en la prevalencia de depresión, cuando se usa
la medida de depresión CIE-10


# Sueño

## Horas de sueño

Comprobamos si hay asociación entre las horas de sueño en las medidas pre y post
mediante un test de correlación de Pearson.

```{r}
dataset_sleep %$% cor.test(sleeping_time_pre, sleeping_time_post)
```

Hay una correlación baja pero significativa y positiva.
Las distribuciones son similares, con picos en las horas enteras,
pero la medida "pre" parece indicar un mayor número de horas de sueño en
promedio.

```{r}
dens_plot <- dataset_sleep                                           %>%
  gather(key = "Medida", "Sueño [h.]", starts_with("sleeping_time")) %>%
  mutate(
    Medida = Medida %>% factor(
      levels = c("sleeping_time_pre", "sleeping_time_post"),
      labels = c("Pre", "Post")
    )
  )                                                                  %>% 
  ggplot(
    aes(x = `Sueño [h.]`, fill = Medida, group = Medida, color = Medida)
  )                                                                  +
  geom_density(alpha = .5)                                           +
  theme_minimal()

dens_plot %>% ggplotly()
```


Se pone a prueba mediante una prueba T de medias relacionadas:

```{r}
library(psych)

dataset_sleep                          %>%
  select(starts_with("sleeping_time")) %>%
  describe(skew = FALSE)

dataset_sleep %$% var.test(sleeping_time_pre, sleeping_time_post)

dataset_sleep %$% t.test(sleeping_time_pre, sleeping_time_post, paired = TRUE,
                         var.equal = FALSE)
```

La media de horas de sueño reportadas en los 30 días anteriores
a la entrevista post-confinamiento es menor que la media de horas de sueño
reportadas en los 12 meses anteriores a la entrevista de línea base.
Por tanto, hay evidencia de una reducción en el número de horas de sueño
durante el confinamiento.


## Calidad del sueño

Se comprueba la asociación entre las medidas mediante el ítem de calidad general
de sueño, calculando la correlación policórica:

```{r}
corr <- dataset_sleep %>% select(starts_with("sleep_quality_")) %>%
  polychoric(correct = FALSE)

corr

corr_val <- corr$rho[2, 1] %>% number(.001)
```

Existe una correlación moderada entre ambas medidas, de `r corr_val`.


```{r}
dataset_sleep %>%
  select(starts_with("sleep_quality_")) %>%
  summarize_all(quantile, na.rm = TRUE, probs = c(.25, .5, .75)) %>%
  add_column(Quantile = c(.25, .5, .75), .before = 1)

bar_plot <- dataset_sleep               %>%
  select(starts_with("sleep_quality_")) %>%
  gather("Medida", "Calidad sueño")     %>%
    mutate(
    Medida = Medida %>% factor(
      levels = c("sleep_quality_pre", "sleep_quality_post"),
      labels = c("Pre", "Post")
    )
  )                                     %>% 
  ggplot(aes(x = `Calidad sueño`, fill = Medida, color = Medida)) +
  geom_bar(position = position_dodge()) +
  theme_minimal()

bar_plot %>% ggplotly()
```

Según muestra el gráfico y los estadísticos de distribución, la medida Post
parece contener menos puntuaciones altas y más puntuaciones bajas que la medida
Pre.
Se comprueba si el rango de las dos medidas es equivalente mediante el test de
Mann-Whitney-Wilcoxon para variables ordinales emparejadas.


```{r}
dataset_sleep                           %>%
  select(starts_with("sleep_quality_")) %$%
  # zap_labels()                          %>%
  wilcox.test(sleep_quality_pre, sleep_quality_post, paired = TRUE)
```

El test indica que los rangos no son equivalente.
Por tanto, se encuentra evidencia de un decremento en la calidad de sueño
durante el confinamiento, respecto a los 12 meses anteriores a la entrevista
en línea base.
