---
title: Propuesta de enmienda al artículo "Subestudio COVID"
output:
  html_document:
    df_print:     kable
    toc:          yes
    toc_float:    yes
    code_folding: hide
editor_options: 
  chunk_output_type: console
params:
  extra: no
---

```{r setup, include=FALSE}
library(pacman)
p_load(knitr)


# File system constants:

ROOT_DIR <- ".."
OUT_DIR  <- "output"
SRC_DIR  <- "src"
SRC_FILE <- file.path(SRC_DIR, "Lockdown_analysis.R")


# opts_knit$set(root.dir = ROOT_DIR)

# Knitr output configuration:

opts_chunk$set(
  echo       = FALSE,
  results    = 'asis',
  warning    = FALSE,
  message    = FALSE,
  cache      = TRUE,
  fig.width  = 16.59/2.54,
  fig.height = 4.5
)

options(digits = 3)
```

```{r read-chunks, cache=FALSE}
read_chunk(SRC_FILE)
```

```{r script-configuration, cache=FALSE}
```

```{r includes, cache=FALSE}
```

```{r reliability, cache=FALSE}
```

```{r constants}
```

```{r load-data}
```

```{r compute-interview-dates}
```

```{r subset-cases}
```

```{r compare-excluded-cases}
```

```{r preprocess-data}
```

```{r create-var-labels}
```

```{r missing-responses}
```

```{r time-varying-predictors}
```

```{r standardize-predictors}
```

```{r subset-predictors}
```

```{r var-descriptives}
```

```{r depression-dataset}
```

```{r depression-prevalence-estimates}
```

```{r depression-association-population}
```

```{r suicidal-dataset}
```

```{r suicidal-prevalence-estimates}
```

```{r suicidal-association-population}
```

```{r prevalence-estimates-collapsed, cache=FALSE}
```

```{r prevalence-values}
```

```{r depression-selection-no-pre}
```

```{r depression-no-pre-contingency}
```

```{r univariate-tests-depression}
```

```{r predictor-selection-depression}
```

```{r ordinal-linearity-tests-depression}
```

```{r stepwise-glm-depression, results='hide'}
```

```{r conclusions-pre-computations-depression}
```

```{r depression-coefficients}
```

```{r suicidal-selection-no-pre}
```

```{r suicidal-no-pre-contingency}
```

```{r univariate-tests-suicidal}
```

```{r predictor-selection-suicidal}
```

```{r drop-complete-separation-terms-suicidal}
```

```{r ordinal-linearity-tests-suicidal}
```

```{r stepwise-glm-suicidal, results='hide'}
```

```{r conclusions-pre-computations-suicidal}
```

```{r suicidal-coefficients}
```

# Resumen

El artículo "Changes in depression and suicidal ideation under
severe lockdown restrictions during the first wave of
the COVID-19 pandemic in Spain:
A longitudinal study in the general population"
reporta cambios no significativos en la prevalencia poblacional estimada
de depresión.
Una revisión posterior ha puesto de relieve un error en el uso de la variable
de depresión Pre-confinamiento, al haberse utilizado la variable de
"Depresión a lo largo de la vida" (Lifetime depression) en lugar de la variable
de "Depresión en los últimos 12 meses" (12-month depression).
Este error se debe, en parte, a no haberse generado una variable
"12-month depression" con el algoritmo abreviado equivalente al usado en
la medida Post.

Al utilizar la variable "12-month depression" se observan prevalencias de
depresión mucho menores en la medida Pre-confinamiento.
Esto da lugar a que los cambios en prevalencia aumenten significativamente,
siendo esto más relevante si se considera que se está comparando un período de
12 meses en la medida Pre con uno de 30 días en la medida Post.

Se recomienda enviar una enmienda a Epidemiology & Psychiatric Sciences,
explicando el error y con los datos corregidos.
En caso de considerarse necesario, se puede crear y utilizar una variable
"12-month depression" con el algoritmo abreviado equivalente
al de la medida Post.

# Introducción

Una revisión de los resultados del artículo del "Subestudio COVID" ha
detectado que puede haberse dado un error al identificar la variable de
"Depresión pre-confinamiento".

A continuación, se analizan los métodos de análisis de datos y los resultados
para determinar el error cometido y el impacto sobre los resultados.

# Variables de depresión

Las siguientes variables relacionadas con "depresión" se encuentran en el
dataset completo con todas las variable "outcome" utilizadas en el artículo:

```{r depression-vars, echo=TRUE}
depr_vars <- dataset_outcomes |> select(matches("depression"))

depr_vars |>
  map(attr, "label") |>
  map_chr(`%||%`, NA_character_) |>
  enframe("Variable", "Label")
```

Las tres primeras variables provienen del dataset "Depression_ICD10.dta" y hacen
referencia a las variantes de la variable de depresión calculadas
según el algoritmo original de la CIE-10 en línea base (Pre-confinamiento).
La primera de ellas corresponde a "Depresión a lo largo de la vida"
(Lifetime depression), y la segunda y tercera a
"episodio depresivo en los últimos 12 meses" (12-month depression)

Las dos siguientes son el equivalente, también en la medida Pre, pero utilizando
el mismo algoritmo de la entrevista telefónica (Post-confinamiento).
A estas dos variables se les ha añadido el sufijo `_pre` al obtener
la BDD colapsada con todos los outcomes.
Es decir, `depression_pre` corresponde, de acuerdo al
[documento de descripción][desc],
a "Ocurrencia de un episodio depresivo", y según se entiende por la descripción
en el documento y la sintaxis, hace referencia a "ocurrencia a lo largo de la
vida", es decir, "Lifetime depression".

[desc]: https://dauam-my.sharepoint.com/:w:/r/personal/marta_miret_uam_es/Documents/Edad%20con%20Salud/Documentacion%20Edad%20con%20Salud/Edad%20con%20salud%20-%20Subestudio%20COVID/Outcomes/Outcome%20descriptions/history/Comparable%20baseline%20variables/Depression_SubestudioCOVID_comparable2019.docx?d=wca40dd7862ac44219f9031f9a04cfc96&csf=1&web=1&e=WcdcAB

Las dos últimas variables son las obtenidas de la entrevista telefónica y
hacen referencia al período de 30 días inmediatamente anterior;
es decir, sería también una variable de depresión a corto plazo,
que en este caso se podría denominar "30-day depression".

# Decisiones de análisis y modelado

Con objeto de modelar la incidencia de depresión, se propuso descartar a todos
los participantes que habían padecido depresión alguna vez en la vida,
para lo cual se utilizó la variable `depression_pre`.
Esta era la variable adecuada, ya que era la variable "Lifetime depression"
calculada con el algoritmo equivalente al usado en la medida Post.
Más adelante, se incluyó el cómputo de la tasa de prevalecia Pre / Post.
Al hacer esto, se utilizó la misma variable que se venía usando,
`depression_pre`, pasando por alto que no se trataba de medidas equivalentes,
puesto que la Pre era "lifetime" y la Post era "30-day".

A este respecto, nótese que no hay un algoritmo equivalente al usado
en la medida Post para obtener la depresión a 12 meses en la medida
Pre-confinamiento.
Es decir, se puede utilizar `depression_lifetime` o `depression_12m` en
la medida Pre usando el algoritmo original, o bien `depression_pre`
("Lifetime depression") usando el algoritmo abreviado equivalente a la medida
Post; pero no existe una variable "12-month depression" en la medida Pre
equivalente a la variable "30-day depression" en la medida Post.

# Resultados originales

Se incluyen a continuación las tablas de resultados del artículo para poder
comprobar que los resultados se reproducen con exactitud.

## Descriptivos

```{r descriptive-stats-table, tab.id="descriptive-stats-table", tab.cap=CAPTION_DESC_VARIABLES, cache=FALSE}
total_descriptives_out
```

## Prevalencias

```{r prevalence-table, tab.id="prevalence-table", tab.cap=CAPTION_PREVALENCES, cache=FALSE}
prevalence_table_output
```

## Modelo de depressión

```{r depression-coefficients-table, tab.id="depression-coefficients-table", tab.cap=CAPTION_DEPRESSION_FIT_NEW_TERMS, cache=FALSE}
depression_coefficients_table
```

## Modelo de ideación suicida

```{r suicidal-coefficients-table, tab.id="suicidal-coefficients-table", tab.cap=CAPTION_SUICIDAL_FIT_NEW_TERMS, cache=FALSE}
suicidal_coefficients_table
```

# Revisión de los resultados

## Descriptivos

En la tabla de descriptivos, incluimos la variable `depression_12m` e
identificamos unívocamente a qué medida de depresión hace referencia
cada una de las dos variables de depresión en la medida Pre:
La variable `depression_pre` pasa a ser considerada como "depresión a lo largo
de la vida" y es identificada como tal en la tabla
(etiqueta "Drepression (lifetime)").
La variable `depression_12m` se identifica simplemente como "Depression"
(haciendo referencia a "prevalencia de depresión a corto plazo")
y se compara mediante el estadístico de contraste correspondiente con la medida
Post.

```{r var-descriptives-corrected, echo=TRUE}
dataset_outcomes <- dataset_outcomes |>
  mutate(
    depression_lt  = depression_pre |> set_attr("label", "lifetime depression"),
    depression_pre = depression_12m |> factor(labels = c("No", "Yes")) |>
      set_attr("label", "12-month depression")
  )

dataset_outcomes_descr_correct <- dataset_outcomes %>% select(
  ID_CONTACTO,
  depression_lt, depression_pre, depression_post,
  matches("^suicidal_(pre|post)$"),
  all_of(all_preds)
)

quant_descriptives_out <- dataset_outcomes_descr_correct %>%
  select(-ID_CONTACTO) %>%
  describe(skew = FALSE, omit = TRUE) %>%
  as.data.frame() %>%
  mutate(
    var      = rownames(.),
    Variable = var_descriptors[var],
    n        = n %>% as.integer() # Prevents printing it with 2 decimals
  ) %>%
  as_tibble() %>%
  select(var, Variable, n, mean, sd) %>%
  mutate(across(where(is.double), number, 1e-2))

cat_descriptives_out <- dataset_outcomes_descr_correct %>%
  select(where(is.factor)) %>%
  frequencies_table(missing = FALSE)

sample_contrast_vars <- dataset_outcomes_descr_correct %>%
  select(ID_CONTACTO, ends_with(c("_pre", "post"))) %>%
  pivot_longer(
    -ID_CONTACTO,
    names_to = c(".value", "Measure"),
    names_pattern = "(.*)_(.*)"
  ) %>%
  mutate(
    Measure = Measure %>% chartr("p", "P", x = .) %>% factor(MEASURE_LEVELS)
  )

sample_contrasts <- bind_rows(
  sample_contrast_vars %>% paired_t_tests_df(Measure, ID_CONTACTO),
  sample_contrast_vars %>% mcnemar_tests_df(Measure, ID_CONTACTO)
) %>%
  mutate(# There is always Pre and Post, so it is indifferent which one to use:
    var     = var %>% paste0("_pre"),
    p.value = p.value %>% format_pvalues()
  ) %>%
  left_join(
    var_properties %>% select(var = predictor, labels_abbr),
    by = "var"
  ) %>%
  select(labels_abbr, cat, p.value)


quant_total_out <- quant_descriptives_out %>%
  mutate(
    var_cat = var_properties$labels_abbr[var],
    Measure = var_properties$var_measure[var]
  ) %>%
  select(-var, -Variable) %>%
  pivot_wider(names_from = Measure, values_from = n:sd) %>%
  left_join(sample_contrasts, by = c(var_cat = "labels_abbr")) %>%
  mutate(var_cat = var_cat %>% paste0(", mean (sd)")) %>%
  select(var_cat, ends_with(c("Pre", "Post")), p.value) %>%
  rename_with(str_replace, starts_with("mean"), "mean", "stat1") %>%
  rename_with(str_replace, starts_with("sd"),   "sd",   "stat2") %>%
  mutate(across(starts_with("stat2"), enclose, "(")) %>%
  mutate(across(everything(), as.character)) %>%
  mutate(is_cat = FALSE) %>% # For left-padding the paragraphs of categories
  select(-starts_with("n_")) # Not reporting "N total"

cat_total_out <- cat_descriptives_out %>%
  group_by(Variable) %>%
  mutate(
    var_cat = var_properties$labels_abbr[Variable],
    Measure = var_properties$var_measure[Variable],
    stat1   = if_else(n() != 3 & Level == "Total", NA_real_, N),
    stat2   = if_else(
      Level == "Total",
      NA_character_,
      `Percent valid` %>% enclose("(")
    )
  ) %>%
  left_join(
    sample_contrasts,
    by = c(var_cat = "labels_abbr", Level = "cat")
  ) %>%
  mutate(across(where(is.numeric), as.character)) %>%
  ungroup() %>%
  select(-Variable, -(N:`Percent valid`)) %>%
  pivot_wider(
    names_from  = Measure,
    # values_from = n:stat2 # Not reporting "N total"
    values_from = stat1:stat2
  ) %>%
  filter(!Level %in% c("Male", "No")) %>%
  select(var_cat, Level, ends_with(c("Pre", "Post")), p.value) %>%
  mutate(aux = var_cat) %>%
  group_by(aux) %>%
  mutate(
    Level = Level %>% if_else(
        condition = !. %in% c("Yes", "Total") & n() == 2,
        true      = enclose(., "(") %>% paste0(", n (%)"),
        false     = .
      ),
    var_cat = if_else(
      Level %in% c("Yes", "Total"),
      var_cat %>% paste0(", n (%)"),
      if_else(
        n() == 2 & !Level %in% c("Yes", "Total"),
        var_cat %>% paste(Level),
        paste0(Level)
      )
    ), # For left-padding the paragraphs of categories:
    is_cat = !Level %in% c("Yes", "Total") & n() != 2,
  ) %>%
  filter(!(n() == 2 & Level == "Total")) %>%
  ungroup() %>%
  select(-aux, -Level)

total_descriptives_out <- quant_total_out %>%
  bind_rows(cat_total_out) %>%
  slice( # Custom order:
    7,     # Age
    11,    # Sex (Female)
    12:16, # Education level (Less than primary, Primary, Secondary, Tertiary)
    8,     # Depression lifetime
    9,     # Depression
    10,    # Suicidal ideation
    4,     # Resilience
    23,    # Living alone
    2,     # Social support
    1,     # Loneliness
    21:22, # COVID-19 co-habitant, COVID-19 concern,
    17:20, # COVID-19 severity (Not infected, Infected, Hospitalized)
    3,     # WHODAS
    31:35, # Physical pain (None, Light, Moderate, Severe)
    5:6,   # Working screen time, Non-working screen time
    28,    # Home quietness
    29:30, # Economy worsened, Unemployed
    24:27  # Physical activity (Low, Moderate, High)
  )

cat_index <- total_descriptives_out %>% pull(is_cat)
total_descriptives_out <- total_descriptives_out %>% select(-is_cat)

extra_footnote  <- c(13, 14, 21)

total_descriptives_out <- total_descriptives_out %>%
  mutate(
    var_cat = var_cat %>% paste0(
      if_else(
        row_number() %in% extra_footnote,
        FOOTNOTE_SYMBOL[1] %>% enclose('^'),
        ""
      )
    )
  ) %>%
  flextable() %>%
  set_header_df(
    tibble(
      col_keys = total_descriptives_out %>% colnames(),
      measure  = c(
        # Not reporting "N total"
        # "Variable / Category", PRE_LEVEL  %>% rep(3), POST_LEVEL %>% rep(3)
        "Variable",
        MEASURE_LEVELS %>% paste0("-confinement") %>% rep(each = 2),
        "*p* value"
      )
    )
  ) %>%
  colformat_md(j = 6, part = "header") %>%
  colformat_md(j = 1, part = "all") %>%
  add_footer(var_cat = DESCRIPTIVES_FOOTER) %>%
  merge_at(part = "footer") %>%
  footnote(
    value       = as_paragraph(
      c(
        FOOTNOTE_VARS_SCALE,
        var_descriptors[c("rel_isolated", "rel_concerned", "severity")] %>%
          paste0('.')
      )
    ),
    i           = c(11, 15:17),
    j           = 1,
    ref_symbols = FOOTNOTE_SYMBOL[1:4]
  ) %>%
  footnote(
    value       = as_paragraph(FOOTNOTE_DESCRIPTIVE_P_VALUES),
    i           = 1,
    j           = 6,
    part        = "header",
    ref_symbols = '*'
  ) %>%
  merge_h(part = "header") %>%
  theme_booktabs() %>%
  flextable::style(i = cat_index, j = 1, pr_p = fp_par(padding.left = 30)) %>%
  align(j = c(2, 4, 6), align = "right", part = "all") %>%
  align(i = 1, align = "center", part = "header") %>%
  font(fontname = "Times New Roman", part = "all") %>%
  padding(padding.top = 1, padding.bottom = 1) %>%
  border(border.bottom = fp_border(style = "none"), part = "footer") %>%
  autofit()
```

```{r descriptive-stats-table-correct, tab.id="descriptive-stats-table-correct", tab.cap=CAPTION_DESC_VARIABLES, cache=FALSE}
total_descriptives_out
```

Al contrario de lo expresado en el artículo, el estadístico de contraste indica
**un aumento significativo entre las medidas Pre y Post en**
**la tasa de depresión a corto plazo en la muestra**.

## Tasas de prevalencia

Las tasas de prevalencia, idealmente, deberían haberse calculado con la variable
`depression_12m`, dado que se trata de la variable que es más comparable
a `depression_post` por hacer referencia a la prevalencia a corto plazo.

A continuación se dan las tasas de prevalencia calculadas utilizando
esta variable.

```{r depression-prevalence-corrected, echo=TRUE}
depression_correct <- dataset_outcomes_std %>%
  select(
    ID_CONTACTO,
    depression_12m, depression_post,
    any_of(depr_preds),
    starts_with(time_varying_preds),# These are needed for the linear model with
    weights                         #   negative cases in the Pre measure
  ) %>%
  rename(Pre = depression_12m, Post = depression_post) %>%
  mutate_at(vars(Pre, Post), factor, labels = c("No", "Yes")) %>%
  mutate( # Necessary for the prevalence estimates by age:
    Age = (age_post + 50L) %>% group_ages() # Because it is centered at 50
  )

depression_pre_correct <- dataset_outcomes_compare_excluded %>%
  select(number_id, Pre = depression_12m, sex, age_pre, weights) %>%
  mutate(
    Age = age_pre %>% group_ages(),
    Pre = Pre |> factor(levels = 0:1, labels = c("No", "Yes"))
  )

depression_prevalence_pre <- depression_pre_correct %>%
  {
    bind_rows(
      bind_cols(
        tibble(Variable = "Total", Group = "Total"),
        estimate_prevalence(., Pre, weights, "Yes")
      ),
      tibble(Variable = "Sex", Group = "Sex"),
      group_by(., Group = sex) %>% estimate_prevalence(Pre, weights, "Yes") %>%
        add_column(Variable = "Sex"),
      tibble(Variable = "Age", Group = "Age"),
      group_by(., Group = Age) %>% estimate_prevalence(Pre, weights, "Yes") %>%
        add_column(Variable = "Age")
    )
  }

depression_prevalence_post <- depression_correct %>% {
  bind_rows(
    bind_cols(
      tibble(Variable = "Total", Group = "Total"),
      estimate_prevalence(., Post, weights, "Yes"),
      mcnemar_test_df_pre_post(., Pre, Post, "Yes", weight = weights)
    ),
    tibble(Variable = "Sex", Group = "Sex"),
    group_by(., Group = sex) %>% {
      full_join(
        estimate_prevalence(., Post, weights, "Yes"),
        mcnemar_test_df_pre_post(., Pre, Post, "Yes", weight = weights),
        by = "Group"
      )
    } %>%
      add_column(Variable = "Sex"),
    tibble(Variable = "Age", Group = "Age"),
    group_by(., Group = Age) %>% {
      full_join(
        estimate_prevalence(., Post, weights, "Yes"),
        mcnemar_test_df_pre_post(., Pre, Post, "Yes", weight = weights),
        by = "Group"
      )
    } %>%
      add_column(Variable = "Age")
  )
}
```

```{r prevalence-estimates-collapsed, cache=FALSE, echo=TRUE}
```

```{r prevalence-table-corrected, tab.id="prevalence-table-corrected", tab.cap=CAPTION_PREVALENCES, cache=FALSE}
prevalence_table_output
```

Las **tasas de prevalencia en la medida Pre** estimadas en la población
son **mucho menores a las reportadas** en el artículo.
En consecuencia, **todas las tasas de prevalencia**, tanto en la población total
como segmentada por edad y sexo, **aumentan significativamente** de la medida
Pre a la Post.
En el artículo se informa de un **descenso significativo en**
**la prevalencia de depresión en la población de 50 o más años**,
cuando en realidad hay un aumento significativo,
mientras que en las otras tasas se reportan cambios no significativos.

## Modelos de regresión logística

El análisis de regresión logística multivariado de la incidencia de depresión
tiene por objeto modelar la incidencia Post-confinamiento en aquellas personas
que no hubieran tenido depresión nunca antes en su vida.
Por lo tanto, está correctamente aplicado el filtrado de casos aplicando la
variable `depression_pre`, o "Lifetime depression" pre-confinamiento.
No obstante, conviene tener en cuenta que en este caso SÍ se ha utilizado
el algoritmo equivalente a la medida Post.

# Conclusiones

* Existe un aumento significativo en la tasa de depresión a corto plazo
  en la muestra entre las medidas Pre y Post.
  
* Las tasas de prevalencia estimadas en la población en la medida Pre son mucho
  menores a las reportadas en el artículo, tanto para la población general como
  segmentada por sexo o edad.

* Todas las tasas de prevalencia estimadas en la población, tanto la total
  como las segmentadas por edad y sexo, aumentan significativamente.
  Esto es además **más relevante si se tiene en cuenta que se está comparando**
  **un período de 12 meses con uno de 30 días**.
  
* Los modelos que estiman la asociación de factores de sociodemográficos y de
  salud mental con la incidencia de depresión e ideación suicida no cambian.

# Recomendaciones

* Publicar enmienda en Epidemiology & Psychiatric Sciences reportando estas
  estimaciones corregidas.
  
* Alternativamente al uso de la variable `depression_12m` usada aquí,
  se puede generar un outcome en la medida Pre-confinamiento utilizando el
  mismo algoritmo que en la medida Post, para poder comparar ambos
  de manera más precisa.

```{r session-info, results='markup', include=FALSE}
```
