---
title: Propuesta de enmienda al artículo "Subestudio COVID"
output:
  word_document:
    df_print: kable
    toc: yes
  html_document:
    df_print: kable
    toc: yes
    toc_float: yes
    code_folding: hide
editor_options:
  chunk_output_type: console
params:
  extra: no
---

```{r setup, include=FALSE}
library(knitr)
library(haven)
library(dplyr)
library(RStata)
library(rmarkdown)
library(xfun)


# File system constants:

ROOT_DIR <- ".."
OUT_DIR  <- "output"
SRC_DIR  <- "src"
SRC_FILE <- file.path(SRC_DIR, "Lockdown_analysis.R")


opts_knit$set(root.dir = ROOT_DIR)

# Knitr output configuration:

opts_chunk$set(
  echo       = FALSE,
  results    = 'asis',
  warning    = FALSE,
  message    = FALSE,
  cache      = FALSE,
  fig.width  = 16.59/2.54,
  fig.height = 4.5
)

options(digits = 3)
options(RStata.StataVersion = 15)
options(RStata.StataPath = '"C:/Program Files (x86)/Stata15/StataSE-64.exe"')
```

```{r delete-this-chunk, eval=interactive()}
source("src/Lockdown_analysis.R")
```

# Resumen

```{r read-chunks, cache=FALSE}
read_chunk(SRC_FILE)
```

```{r script-configuration, cache=FALSE}
```

```{r includes, cache=FALSE}
```

```{r constants}
```

```{r load-data}
```

```{r compute-interview-dates}
```

```{r subset-cases}
```

```{r compare-excluded-cases}
```

```{r preprocess-data}
```

```{r create-var-labels}
```

```{r missing-responses}
```

```{r time-varying-predictors}
```

```{r standardize-predictors}
```

```{r subset-predictors}
```

```{r var-descriptives}
```

```{r depression-dataset}
```

```{r depression-prevalence-estimates}
```

```{r suicidal-dataset}
```

```{r suicidal-prevalence-estimates}
```

```{r prevalence-estimates-collapsed}
```

```{r prevalence-values}
```

```{r depression-selection-no-pre}
```

```{r depression-no-pre-contingency}
```

```{r univariate-tests-depression}
```

```{r predictor-selection-depression}
```

```{r ordinal-linearity-tests-depression}
```

```{r stepwise-glm-depression, results='hide'}
```

```{r conclusions-pre-computations-depression}
```

```{r depression-coefficients}
```

```{r suicidal-selection-no-pre}
```

```{r suicidal-no-pre-contingency}
```

```{r univariate-tests-suicidal}
```

```{r predictor-selection-suicidal}
```

```{r drop-complete-separation-terms-suicidal}
```

```{r ordinal-linearity-tests-suicidal}
```

```{r stepwise-glm-suicidal, results='hide'}
```

```{r conclusions-pre-computations-suicidal}
```

```{r suicidal-coefficients}
```

El artículo "Changes in depression and suicidal ideation under
severe lockdown restrictions during the first wave of
the COVID-19 pandemic in Spain:
A longitudinal study in the general population"
reporta cambios no significativos en la prevalencia poblacional estimada
de depresión.
Una revisión posterior ha puesto de relieve un error en el uso de la variable
de depresión Pre-confinamiento, al haberse utilizado la variable de
"Depresión a lo largo de la vida" (Lifetime depression) en lugar de la variable
de "Depresión en los últimos 12 meses" (12-month depression).
Este error se debe, en parte, a no haberse generado una variable
"12-month depression" con el algoritmo abreviado equivalente al usado en
la medida Post.
Además, a raíz de detectar este error se han detectado también errores en los
algoritmos que computan las variables de depresión, dando lugar a que haya
cambios en el diagnóstico de depresión en sus diferentes versiones que afecta a
todos los resultados del artículo.

Al implementar los cambios se observan prevalencias de
depresión mucho menores en la medida Pre-confinamiento, y algo mayores en la
medida Post-confinamiento.
Esto da lugar a que los cambios en prevalencia aumenten significativamente,
siendo esto más relevante si se considera que se está comparando un período de
12 meses en la medida Pre con uno de 30 días en la medida Post.
Además, los modelos de regresión logística para modelar la incidencia de
depresión e ideación suicida cambian sustancialmente.
La única covariable asociada a la incidencia de depresión es la soledad durante
el confinamiento. A la incidencia de ideación suicida están asociadas el apoyo
social y la discapacidad (durante el confinamiento).

Se recomienda enviar una enmienda a Epidemiology & Psychiatric Sciences,
explicando los errores detectados, con los datos corregidos.


# Introducción

Una revisión de los resultados del artículo del "Subestudio COVID" ha
detectado que puede haberse dado un error al identificar la variable de
"Depresión pre-confinamiento".

A continuación, se analizan los métodos de análisis de datos y los resultados
para determinar el error cometido y el impacto sobre los resultados.

# Variables de depresión

Las siguientes variables relacionadas con "depresión" se encuentran en el
dataset completo con todas las variable "outcome" utilizadas en el artículo:

```{r depression-vars, echo=TRUE}
depr_vars <- dataset_outcomes |>
  select(number_id, q0002_hhid, matches("depression"))

depr_vars |>
  select(matches("depression")) |>
  map(attr, "label") |>
  map_chr(`%||%`, NA_character_) |>
  enframe("Variable", "Label")
```

Las tres primeras variables provienen del dataset "Depression_ICD10.dta" y hacen
referencia a las variantes de la variable de depresión calculadas
según el algoritmo original de la CIE-10 en línea base (Pre-confinamiento).
La primera de ellas corresponde a "Depresión a lo largo de la vida"
(Lifetime depression), y la segunda y tercera a
"episodio depresivo en los últimos 12 meses" (12-month depression)

Las dos siguientes son el equivalente, también en la medida Pre, pero utilizando
el mismo algoritmo de la entrevista telefónica Post-confinamiento.
A estas dos variables se les ha añadido el sufijo `_pre` al obtener
la BDD colapsada con todos los outcomes.
Es decir, `depression_pre` corresponde, de acuerdo al
[documento de descripción][desc],
a "Ocurrencia de un episodio depresivo", y según se entiende por la descripción
en el documento y la sintaxis, hace referencia a "ocurrencia a lo largo de la
vida", es decir, "Lifetime depression".

[desc]: https://dauam-my.sharepoint.com/:w:/r/personal/marta_miret_uam_es/Documents/Edad%20con%20Salud/Documentacion%20Edad%20con%20Salud/Edad%20con%20salud%20-%20Subestudio%20COVID/Outcomes/Outcome%20descriptions/history/Comparable%20baseline%20variables/Depression_SubestudioCOVID_comparable2019.docx?d=wca40dd7862ac44219f9031f9a04cfc96&csf=1&web=1&e=WcdcAB

Las dos últimas variables son las obtenidas de la entrevista telefónica y
hacen referencia al período de 30 días inmediatamente anterior;
es decir, sería también una variable de depresión a corto plazo,
que en este caso se podría denominar "30-day depression".

# Decisiones de análisis y modelado

Con objeto de modelar la incidencia de depresión, se propuso descartar a todos
los participantes que habían padecido depresión alguna vez en la vida,
para lo cual se utilizó la variable `depression_pre`.
Esta era la variable adecuada, ya que era la variable "Lifetime depression"
calculada con el algoritmo equivalente al usado en la medida Post.
Más adelante, se incluyó el cómputo de la tasa de prevalecia Pre / Post.
Al hacer esto, se utilizó la misma variable que se venía usando,
`depression_pre`, pasando por alto que no se trataba de medidas equivalentes,
puesto que la Pre era "lifetime" y la Post era "30-day".

A este respecto, nótese que no había un algoritmo equivalente al usado
en la medida Post para obtener la depresión a 12 meses en la medida
Pre-confinamiento.
Es decir, se podía utilizar `depression_lifetime` o `depression_12m` en
la medida Pre usando el algoritmo original, o bien `depression_pre`
("Lifetime depression") usando el algoritmo abreviado equivalente a la medida
Post; pero no existía una variable "12-month depression" en la medida Pre
equivalente a la variable "30-day depression" en la medida Post.

# Resultados originales

Se incluyen a continuación las tablas de resultados del artículo para poder
comprobar que los resultados se reproducen con exactitud.
(Comprobar que los resultados son los mismos que en el
[artículo publicado][paper].)

[paper]: https://www.cambridge.org/core/services/aop-cambridge-core/content/view/AAC8019556A15034B5E8AA1856E3F204/S2045796021000408a.pdf/changes-in-depression-and-suicidal-ideation-under-severe-lockdown-restrictions-during-the-first-wave-of-the-covid-19-pandemic-in-spain-a-longitudinal-study-in-the-general-population.pdf

## Descriptivos

```{r descriptive-stats-table, tab.id="descriptive-stats-table", tab.cap=CAPTION_DESC_VARIABLES, cache=FALSE}
total_descriptives_out
```

## Prevalencias

```{r prevalence-table, tab.id="prevalence-table", tab.cap=CAPTION_PREVALENCES, cache=FALSE}
prevalence_table_output
```

## Modelo de depressión

```{r depression-coefficients-table, tab.id="depression-coefficients-table", tab.cap=CAPTION_DEPRESSION_FIT_NEW_TERMS, cache=FALSE}
depression_coefficients_table
```

## Modelo de ideación suicida

```{r suicidal-coefficients-table, tab.id="suicidal-coefficients-table", tab.cap=CAPTION_SUICIDAL_FIT_NEW_TERMS, cache=FALSE}
suicidal_coefficients_table
```

# Revisión de los resultados

## Variables de depresión adicionales

### Línea base (medida Pre-confinamiento)

Tras completar las entrevistas correspondientes a la línea base de Cohorte 2019,
se ha generado un nuevo dataset con variables de depresion,
con el algoritmo revisado y los diagnósticos generados para todos los casos
de la muestra en línea base.
Se listan a continuación las variables que contiene este dataset:

```{r echo-code}
opts_chunk$set(echo = TRUE)
```

```{r depression-pre-new-vars}
depression_pre_new_dataset <- file.path(
  DOC_PATH_MASTER,
  "Edad con salud - Ola 3/Outcomes/Cohorte 2019/Outcome datasets",
  "Outcome_depression_ICD10.dta"
) |>
  read_stata() |>
  filter(subsample_pre == 1)

depr_pre_new_vars <- depression_pre_new_dataset |>
  select(ID_ECS, starts_with(c("depression", "d_")))

depr_pre_new_vars |>
  select(-ID_ECS) |>
  map(attr, "label") |>
  map_chr(`%||%`, NA_character_) |>
  enframe("Variable", "Label")
```

De entre estas variables, las siguientes son las variables de interés:

* `depression_lifetime`: Supuestamente es la misma que su equivalente en la BDD
  del subestudio COVID, llamada también `depression_lifetime`. Hace referencia
  al _diagnóstico de algún episodio depresivo a lo largo de toda la vida_.

* `depression_12m`: Supuestamente es la misma que su equivalente en la BDD
  del subestudio COVID, llamada también `depression_12m`. Hace referencia al
  _diagnóstico de algún episodio depresivo en los últimos 12 meses_.
  Se calcula usando la variable anterior (`depression_lifetime`) **Y** dos ítems
  (`q4227` y `q4227a`) que determinan si alguno de los episodios depresivos
  se ha producido en los últimos 12 meses.

* `depression_symptoms12m`: Supuestamente es la misma que su equivalente en
  la BDD del subestudio COVID, llamada también `depression_symptoms12ms`.
  Consiste en el
  _diagnóstico de algún episodio depresivo en los últimos 12 meses_,
  pero **utilizando los ítems de episodio depresivo en estos últimos 12 meses**,
  en contraste con la variable descrita justo arriba.
  
* `d_12m_comparable`:
  _Diagnóstico de algún episodio depresivo en los últimos 12 meses_
  calculada de manera similar a `depression_12m`
  (diagnóstico "lifetime" + ítems `q4227` y `q4227a`,
  indicando episodio en los últimos 12 meses), pero
  **utilizando el algoritmo abreviado equivalente al de**
  **la entrevista telefónica Post-confinamiento**.

* `d_symptoms12m_comparable`:
  _Diagnóstico de algún episodio depresivo en los últimos 12 meses_
  calculado de manera similar a `depression_symptoms12m`
  (utilizando los ítems de episodio depresivo en estos últimos 12 meses), pero
  **utilizando el algoritmo abreviado equivalente al de**
  **la entrevista telefónica Post-confinamiento**.

Nótese que, en este caso, lo que NO tenemos es la variable equivalente a
`depression_lifetime` pero utilizando el algoritmo abreviado.
Es decir, **no está entre las variables en el dataset actualizado de**
**Depresión - CIE-10 la misma variable que**
**se utilizó originalmente en el artículo**.
Esto tiene sentido, ya que en la entrevista telefónica Post-confinamiento
solamente se pregunta y diagnostica _depresión "a corto plazo"_ (30-day) y no
depresión a lo largo de toda la vida.
Por lo tanto, el diagnóstico a utilizar en el caso de "lifetime depression"
debería ser el de la variable original `depression_lifetime`,
mientras que para utilizar la medida equivalente al diagnóstico a corto plazo
de la medida Post, se debería utilizar bien `d_12m_comparable` o
`d_symptoms12m_comparable`.
Las preguntas en la entrevista telefónica se refieren
_a la sintomatología en los últimos 30 días_, por lo que
parece lógico considerar que la variable equivalente en la medida Pre sería
aquella que pregunta igualmente por la sintomatología en los últimos 12 meses,
es decir, `d_symptoms12m_comparable`.
Sin embargo, había un error en un filtro del cuestionario que hizo que muchos
participantes se saltaran esta sección.
Por lo tanto, es necesario utilizar la variable `d_12m_comparable` en su lugar.

### Subestudio COVID (medida Post-confinamiento)

El dataset de las variables de depresión de la entrevista Post-confinamiento
se ha actualizado también con el algoritmo revisado.
Las variables que contiene este dataset son:

```{r depression-post-new-vars}
depression_post_new_dataset <- file.path(
  DOC_PATH_MASTER,
  "Edad con salud - Subestudio COVID/Outcomes/Outcome datasets",
  "Outcome_depression_ICD10.dta"
) |>
  read_stata()

depr_post_new_vars <- depression_post_new_dataset |> select(-ESTADO_ENTREVISTA)

depr_post_new_vars |>
  select(-ID_ECS) |>
  map(attr, "label") |>
  map_chr(`%||%`, NA_character_) |>
  enframe("Variable", "Label")
```

La variable de interés en este caso es `depression_30d`; consiste en
el _diagnóstico de algún episodio depresivo en los últimos 30 días_.
Esta variable utiliza el algoritmo abreviado de la entrevista telefónica
post-confinamiento, y es la variable que se utiliza como criterio para crear
la variable `d_12m_comparable` en la medida Pre-confinamiento.

### Comprobación de las variables de depresión adicionales

Antes de utilizar estas nuevas variables de depresión,
comprobamos si los casos coinciden con sus equivalentes en la BDD del artículo
y dónde están las discrepancias si las hay.
Como originalmente no teníamos la variable de identificación `ID_ECS`,
leemos las variables de identificación de la BDD de línea base actualizada
para hacer de "puente" entre ambas BDD.

```{r check-depr-vars}
db_ids <- file.path(
  BASE_DIR,
  "marta.miret@uam.es - Bases de datos maestras Edad con Salud",
  "Ola_3/Cohorte_2019",
  "rawdata_c2019w1.dta"
) |> 
  read_dta() |>
  select(ID_ECS, number_id, q0002_hhid)

depr_pre_new_vars <- db_ids |>
  right_join(depr_pre_new_vars, by = "ID_ECS") |>
  select(-ID_ECS) |>
  semi_join(dataset_outcomes, by = c("number_id", "q0002_hhid"))

depr_post_new_vars <- db_ids |>
  right_join(depr_post_new_vars, by = "ID_ECS") |>
  select(-ID_ECS) |>
  semi_join(dataset_outcomes, by = c("number_id", "q0002_hhid"))

n_depr_pre_new_vars  <- depr_pre_new_vars  |> nrow()
n_depr_post_new_vars <- depr_post_new_vars |> nrow() # También igual a 1101
```

Los datasets de nuevas variables de depresión tienen `r n_depr_pre_new_vars`
casos en común con la BDD del artículo, en lugar de los `r n_final` que hay en
la BDD del artículo.
Esto se debe (probablemente) a casos que han sido descartados de versiones
posteriores en la BDD consolidada de línea base.

### Recálculo de las nuevas variables de depresión en el dataset original

Para poder tener todos los casos de estas variables, es necesario ejecutar la
sitaxis de las variables en las BDD maestras originales,
con la cual se creó la BDD del artículo.
Para ello, se han creado versiones de los documentos Rmarkdown de
descripción de esas variables, en
`notebooks/Description_depression_ICD10_pre.Rmd` y
`notebooks/Description_depression_ICD10_post.Rmd`, para los datasets de
línea base (Pre-) y el subestudio COVID (Post-confinamiento), respectivamente.
En estos documentos se han cambiado: el dataset de origen,
la ruta de salida del dataset calculado,
el nombre de archivo del dataset calculado (añadiendo el sufio `_pre` o `_post`,
según corresponda),
y las variables a guardar (hay que quitar `subsample_pre` e `interview_pre` del
dataset de línea base, y quitar `ESTADO_ENTREVISTA` del de Subestudio COVID y
añadir `IDENTIFICA1` e `IDENTIFICA2`).

```{r compute-new-depr-vars, cache=TRUE, results='hide'}
DESCRIPTION_PRE_FILEPATH  <- "notebooks/Description_depression_ICD10_pre"
DESCRIPTION_POST_FILEPATH <- "notebooks/Description_depression_ICD10_post"

Rscript_call(
  render,
  list(input = DESCRIPTION_PRE_FILEPATH |> paste0(".Rmd"))
)
Rscript_call(
  render,
  list(input = DESCRIPTION_POST_FILEPATH |> paste0(".Rmd"))
)

# docx outputs are not necessary so they are deleted:
file.remove(
  c(DESCRIPTION_PRE_FILEPATH, DESCRIPTION_POST_FILEPATH) |> paste0(".docx")
)

depression_pre_new_dataset <- file.path(
  "dat",
  "Outcome_depression_ICD10_pre.dta"
) |>
  read_stata()
depr_pre_new_vars_all_cases <- depression_pre_new_dataset |>
  select(
    q0002_hhid, number_id,
    ends_with(c("lifetime", "12m", "comparable")),
    -matches("severity")
  )
depr_pre_new_vars <- depr_pre_new_vars_all_cases |>
  semi_join(dataset_outcomes, by = c("number_id", "q0002_hhid"))

depression_post_new_dataset <- file.path(
  "dat",
  "Outcome_depression_ICD10_post.dta"
) |>
  read_stata()
depr_post_new_vars <- depression_post_new_dataset |>
  rename(number_id = IDENTIFICA1, q0002_hhid = IDENTIFICA2) |>
  select(-ID_ECS) |>
  semi_join(
    dataset_outcomes,
    by = c("number_id", "q0002_hhid")
  )

n_depr_pre_new_vars  <- depr_pre_new_vars  |> nrow()
n_depr_post_new_vars <- depr_post_new_vars |> nrow() # También igual a 1103
```

Estos datasets sí contienen los `r n_depr_pre_new_vars` casos de la BDD
del artículo,
y por lo tanto se pueden utilizar junto con los resultados anteriores.

### Comprobación de la correspondiencia en los cálculos

En primer lugar, vamos a comprobar si las variables originalmente utilizadas
en el artículo y las variables de depresión actualizadas se corresponden en sus
valores, o si la actualización de los algoritmos ha dado lugar a cambios en los 
diagnósticos obtenidos.

```{r check-depr-vars-correspondence}
all_depr_vars <- depr_vars |>
  full_join(
    depr_pre_new_vars,
    by = c("q0002_hhid", "number_id"),
    suffix = c("_old", "_new")
  ) |>
  full_join(
    depr_post_new_vars,
    by = c("q0002_hhid", "number_id")
  )

all_depr_vars |> tabyl(depression_lifetime_old,    depression_lifetime_new)
all_depr_vars |> tabyl(depression_12m_old,         depression_12m_new)
all_depr_vars |> tabyl(depression_symptoms12m_old, depression_symptoms12m_new)

all_depr_vars |> tabyl(depression_post, depression_30d)
```

Podemos ver que, tras la revisión, `depression_lifetime` y `depression_12m`
tienen 1 y 5 casos positivos más, respectivamente,
en comparación con la versión original del algoritmo.
En cuanto a `depression_30d` (Depresión Post- a corto plazo) se observa una
discrepancia importante de casos (6 casos pasan a estar no diagnosticados,
y 21 pasan de no estarlo a estarlo).
Aunque originalmente utilizábamos la variable de "lifetime depression" calculada
con el algoritmo equivalente al de la entrevista Post
(aquí llamada `depression_pre`),
ya hemos dicho que esa variable no tiene sentido.
En su lugar, cuando sea necesario utilizar una variable de "lifetime depression"
utilizaremos la versión actualizada de `depression_lifetime`.

### Incorporación de las variables de depresión actualizadas

Para asegurarnos de tener las variables correctas bien identificadas y trabajar
con ellas, eliminamos el resto de variables de depresión dejando solamente las
que se van a utilizar, y renombrando `d_12m_comparable` como
`depression_pre` y `depression_30d` como `depression_post`.

```{r unecho-code}
opts_chunk$set(echo = FALSE)
```

```{r load-data}
```

```{r depr-pre-new-vars-corrected, echo=TRUE}
dataset_outcomes <- dataset_outcomes |>
  select(
    everything(),
    -matches("depression"),
    matches("severity") # "Depression severity" raise error if dropped
  ) |>
  full_join(
    depr_pre_new_vars_all_cases |> select(
      q0002_hhid, number_id,
      depression_lifetime, depression_pre = d_12m_comparable
    ),
    by = c("number_id", "q0002_hhid")
  ) |>
  full_join(
    depr_post_new_vars |>
      select(q0002_hhid, number_id, depression_post = depression_30d),
    by = c("number_id", "q0002_hhid"))
```

```{r subset-cases}
```

## Casos excluidos

```{r compare-excluded-cases}
```

Diferencias en atrición por depresión (12 meses) tras los cambios:

```{r attrition-depression, results='asis'}
attr_depr_test_format

cat("\nCramer's V:", attr_depr_cramerV)
```

Diferencias en atrición por depresión (lifetime) tras los cambios:

```{r attrition-depression-lifetime, results='asis'}
attr_test_depr_lt <- dataset_outcomes_compare_excluded %>%
  chisq_test_df_var(included, depression_lifetime)
attr_test_depr_lt |> print_chisq_test()
cat("\nCramer's V:", attr_test_depr_lt %$% format_prop_like(Cramer_V))
```

Las diferencias en atrición obtenidas en el artículo eran para la variable
`depression_lifetime` (la segunda), pero los resultados mostrados aquí son tras
la actualización.
Se puede ver que sigue sin haber diferencias significativas, a pesar de los
cambios en el diagnóstico tras la actualización del algoritmo.
Para la variable de depresión a 12 meses tampoco hay diferencias significativas
en la atrición para los que tenían / no tenían depresión en la medida "Pre".

## Descriptivos

```{r preprocess-data}
```

```{r standardize-predictors}
```

```{r subset-predictors}
```

En la tabla de descriptivos, usamos la nueva variable `depression_pre`
(i.e., `d_symptoms12m_comparable` en el dataset "Outcome_depression_ICD10.dta")
e identificamos unívocamente a qué medida de depresión hace referencia
cada una de las dos variables de depresión en la medida Pre:
La variable `depression_lifetime` es considerada como "depresión a lo largo
de la vida" y es identificada como tal en la tabla
(etiqueta "Drepression (lifetime)").
La variable `depression_pre` se identifica simplemente como "Depression"
(haciendo referencia a "prevalencia de depresión a corto plazo")
y se compara mediante el estadístico de contraste correspondiente con la medida
Post.

```{r var-descriptives-corrected}
dataset_outcomes <- dataset_outcomes |>
  mutate(
    depression_lifetime  = depression_lifetime |>
      as_factor() |>
      set_attr("label", "Lifetime depression"),
    depression_pre = depression_pre |>
      as_factor() |>
      set_attr("label", "Depression"),
    depression_post = depression_post |>
      as_factor() |>
      set_attr("label", "Depression")
  )

dataset_outcomes_descr_correct <- dataset_outcomes %>% select(
  ID_CONTACTO,
  depression_lifetime, depression_pre, depression_post,
  matches("^suicidal_(pre|post)$"),
  all_of(all_preds)
)

quant_descriptives_out <- dataset_outcomes_descr_correct %>%
  select(-ID_CONTACTO) %>%
  describe(skew = FALSE, omit = TRUE) %>%
  as.data.frame() %>%
  mutate(
    var      = rownames(.),
    Variable = var_descriptors[var],
    n        = n %>% as.integer() # Prevents printing it with 2 decimals
  ) %>%
  as_tibble() %>%
  select(var, Variable, n, mean, sd) %>%
  mutate(across(where(is.double), number, 1e-2))

cat_descriptives_out <- dataset_outcomes_descr_correct %>%
  select(where(is.factor)) %>%
  frequencies_table(missing = FALSE)

sample_contrast_vars <- dataset_outcomes_descr_correct %>%
  select(ID_CONTACTO, ends_with(c("_pre", "post"))) %>%
  pivot_longer(
    -ID_CONTACTO,
    names_to = c(".value", "Measure"),
    names_pattern = "(.*)_(.*)"
  ) %>%
  mutate(
    Measure = Measure %>% chartr("p", "P", x = .) %>% factor(MEASURE_LEVELS)
  )

sample_contrasts <- bind_rows(
  sample_contrast_vars %>% paired_t_tests_df(Measure, ID_CONTACTO),
  sample_contrast_vars %>% mcnemar_tests_df(Measure, ID_CONTACTO)
) %>%
  mutate(# There is always Pre and Post, so it is indifferent which one to use:
    var     = var %>% paste0("_pre"),
    p.value = p.value %>% format_pvalues()
  ) %>%
  left_join(
    var_properties %>% select(var = predictor, labels_abbr),
    by = "var"
  ) %>%
  select(labels_abbr, cat, p.value)


quant_total_out <- quant_descriptives_out %>%
  mutate(
    var_cat = var_properties$labels_abbr[var],
    Measure = var_properties$var_measure[var]
  ) %>%
  select(-var, -Variable) %>%
  pivot_wider(names_from = Measure, values_from = n:sd) %>%
  left_join(sample_contrasts, by = c(var_cat = "labels_abbr")) %>%
  mutate(var_cat = var_cat %>% paste0(", mean (sd)")) %>%
  select(var_cat, ends_with(c("Pre", "Post")), p.value) %>%
  rename_with(str_replace, starts_with("mean"), "mean", "stat1") %>%
  rename_with(str_replace, starts_with("sd"),   "sd",   "stat2") %>%
  mutate(across(starts_with("stat2"), enclose, "(")) %>%
  mutate(across(everything(), as.character)) %>%
  mutate(is_cat = FALSE) %>% # For left-padding the paragraphs of categories
  select(-starts_with("n_")) # Not reporting "N total"

cat_total_out <- cat_descriptives_out %>%
  group_by(Variable) %>%
  mutate(
    var_cat = var_properties$labels_abbr[Variable],
    Measure = var_properties$var_measure[Variable],
    stat1   = if_else(n() != 3 & Level == "Total", NA_real_, N),
    stat2   = if_else(
      Level == "Total",
      NA_character_,
      `Percent valid` %>% enclose("(")
    )
  ) %>%
  left_join(
    sample_contrasts,
    by = c(var_cat = "labels_abbr", Level = "cat")
  ) %>%
  mutate(across(where(is.numeric), as.character)) %>%
  ungroup() %>%
  select(-Variable, -(N:`Percent valid`)) %>%
  pivot_wider(
    names_from  = Measure,
    # values_from = n:stat2 # Not reporting "N total"
    values_from = stat1:stat2
  ) %>%
  filter(!Level %in% c("Male", "No")) %>%
  select(var_cat, Level, ends_with(c("Pre", "Post")), p.value) %>%
  mutate(aux = var_cat) %>%
  group_by(aux) %>%
  mutate(
    Level = Level %>% if_else(
        condition = !. %in% c("Yes", "Total") & n() == 2,
        true      = enclose(., "(") %>% paste0(", n (%)"),
        false     = .
      ),
    var_cat = if_else(
      Level %in% c("Yes", "Total"),
      var_cat %>% paste0(", n (%)"),
      if_else(
        n() == 2 & !Level %in% c("Yes", "Total"),
        var_cat %>% paste(Level),
        paste0(Level)
      )
    ), # For left-padding the paragraphs of categories:
    is_cat = !Level %in% c("Yes", "Total") & n() != 2,
  ) %>%
  filter(!(n() == 2 & Level == "Total")) %>%
  ungroup() %>%
  select(-aux, -Level)

total_descriptives_out <- quant_total_out %>%
  bind_rows(cat_total_out) %>%
  slice( # Custom order:
    7,     # Age
    11,    # Sex (Female)
    12:16, # Education level (Less than primary, Primary, Secondary, Tertiary)
    8,     # Depression lifetime
    9,     # Depression
    10,    # Suicidal ideation
    4,     # Resilience
    23,    # Living alone
    2,     # Social support
    1,     # Loneliness
    21:22, # COVID-19 co-habitant, COVID-19 concern,
    17:20, # COVID-19 severity (Not infected, Infected, Hospitalized)
    3,     # WHODAS
    31:35, # Physical pain (None, Light, Moderate, Severe)
    5:6,   # Working screen time, Non-working screen time
    28,    # Home quietness
    29:30, # Economy worsened, Unemployed
    24:27  # Physical activity (Low, Moderate, High)
  )

cat_index <- total_descriptives_out %>% pull(is_cat)
total_descriptives_out <- total_descriptives_out %>% select(-is_cat)

extra_footnote  <- c(13, 14, 21)

total_descriptives_out <- total_descriptives_out %>%
  mutate(
    var_cat = var_cat %>% paste0(
      if_else(
        row_number() %in% extra_footnote,
        FOOTNOTE_SYMBOL[1] %>% enclose('^'),
        ""
      )
    )
  ) %>%
  flextable() %>%
  set_header_df(
    tibble(
      col_keys = total_descriptives_out %>% colnames(),
      measure  = c(
        # Not reporting "N total"
        # "Variable / Category", PRE_LEVEL  %>% rep(3), POST_LEVEL %>% rep(3)
        "Variable",
        MEASURE_LEVELS %>% paste0("-confinement") %>% rep(each = 2),
        "*p* value"
      )
    )
  ) %>%
  colformat_md(j = 6, part = "header") %>%
  colformat_md(j = 1, part = "all") %>%
  add_footer(var_cat = DESCRIPTIVES_FOOTER) %>%
  merge_at(part = "footer") %>%
  footnote(
    value       = as_paragraph(
      c(
        FOOTNOTE_VARS_SCALE,
        var_descriptors[c("rel_isolated", "rel_concerned", "severity")] %>%
          paste0('.')
      )
    ),
    i           = c(11, 15:17),
    j           = 1,
    ref_symbols = FOOTNOTE_SYMBOL[1:4]
  ) %>%
  footnote(
    value       = as_paragraph(FOOTNOTE_DESCRIPTIVE_P_VALUES),
    i           = 1,
    j           = 6,
    part        = "header",
    ref_symbols = '*'
  ) %>%
  merge_h(part = "header") %>%
  theme_booktabs() %>%
  flextable::style(i = cat_index, j = 1, pr_p = fp_par(padding.left = 30)) %>%
  align(j = c(2, 4, 6), align = "right", part = "all") %>%
  align(i = 1, align = "center", part = "header") %>%
  font(fontname = "Times New Roman", part = "all") %>%
  padding(padding.top = 1, padding.bottom = 1) %>%
  border(border.bottom = fp_border(style = "none"), part = "footer") %>%
  autofit()
```

```{r descriptive-stats-table-corrected, tab.id="descriptive-stats-table-corrected", tab.cap=CAPTION_DESC_VARIABLES}
total_descriptives_out
```

La variable etiquetada como "Depression (lifetime)" en esta tabla equivaldría
a la medida "Pre" de la variable "Depression" según aparece en el artículo.
Las diferencias que se dan entre ambos resultados
(99 casos originalmente vs. los 86 de aquí) se deben a la actualización del
algoritmo.
Hay que tener en cuenta que se está utilizando el algoritmo de diagnóstico
completo de depresión, según la CIE-10, en lugar del algoritmo abreviado
equivalente a la medida "Post" (aplicado incorrectamente, ya que
no tiene sentido obtener una medida "lifetime" equivalente a una a corto plazo).

En la fila "Depression", sin embargo, tenemos ahora "12-month depression" en la
medida "Pre" (usando el algoritmo abreviado), siendo comparada con la variable
"30-day depression" de la medida Post. Como se puede observar,
el estadístico de contraste indica
**un aumento significativo entre las medidas Pre y Post en**
**la tasa de depresión a corto plazo en la muestra**,
al contrario de lo expresado en el artículo.

## Tasas de prevalencia

```{r depression-dataset}
```

```{r depression-prevalence-estimates}
```

```{r suicidal-dataset}
```

```{r suicidal-prevalence-estimates}
```

```{r prevalence-estimates-collapsed}
```

```{r prevalence-values}
```

Las tasas de prevalencia, idealmente, deberían haberse calculado con la variable
`d_12m_comparable`, dado que se trata de la variable que es más comparable
a `depression_post` por hacer referencia a la prevalencia a corto plazo.

A continuación se dan las tasas de prevalencia calculadas utilizando
esta variable.

```{r prevalence-table-corrected, tab.id="prevalence-table-corrected", tab.cap=CAPTION_PREVALENCES}
prevalence_table_output
```

Las **tasas de prevalencia en la medida Pre** estimadas en la población
son **mucho menores a las reportadas** en el artículo.
**En la medida Post las tasas aumentan en torno a un 2-3%**.
En consecuencia, **todas las tasas de prevalencia**, tanto en la población total
como segmentada por edad y sexo, **aumentan significativamente** de la medida
Pre a la Post.
En el artículo se informa de un **descenso significativo en**
**la prevalencia de depresión en la población de 50 o más años**,
cuando en realidad hay un aumento significativo,
mientras que en las otras tasas se reportan cambios no significativos.

## Modelos de regresión logística

### Modelo de ideación suicida

Al haberse actualizado la varaible "Depression lifetime" tras la corrección de
los errores en el algoritmo, los cambios afectan también al modelo de
ideación suicida. Por lo tanto, con los cambios realizados anteriormente,
volvemos a ejecutar el código del modelo de ideación suicida.

Corremos el modelo de ideación suicida antes que el de depresión, ya que
para el modelo de depresión se necesitan unos cambios (cambiar el nombre de
la variable `depression_lifetime` por `depression_pre`, que hasta ahora es
el nombre de la variable `depression_12m_comparable`, con objeto de poder
reutilizar el código).

```{r suicidal-selection-no-pre}
```

```{r univariate-tests-suicidal}
```

```{r predictor-selection-suicidal}
```

```{r drop-complete-separation-terms-suicidal}
```

```{r ordinal-linearity-tests-suicidal}
```

```{r stepwise-glm-suicidal, message=FALSE, results='hide'}
```

```{r suicidal-coefficients}
```

```{r suicidal-coefficients-table-corrected, tab.id="suicidal-coefficients-table-corrected", tab.cap=CAPTION_SUICIDAL_FIT_NEW_TERMS, cache=FALSE}
suicidal_coefficients_table
```

Los predictores seleccionados por
el procedimiento "backward-step selection" son prácticamente los mismos,
exceptuando "Loneliness (Pre)" que originalmente no estaba.
Las variable "Depression (Pre)" y "Resilience (Post)", que eran significativas,
dejan de serlo, mientras que "Social Support (Post)" sigue siendo significativa.
A su vez, "Disability (Post)" y "Age" resultan ahora significativas,
aunque esta última deja de serlo tras aplicar la corrección de Bonferroni.

Los resultados por lo tanto cambian sustancialmente, dado que solo una de las
tres variables significativas en principio se mantiene como tal, la soledad
antes del confinamiento.
Además, otra variables que no era significativa, la discapacidad durante el
confinamiento, pasa a a serlo.

### Modelo de depresión

El análisis de regresión logística multivariado de la incidencia de depresión
tiene por objeto modelar la incidencia Post-confinamiento en aquellas personas
que no hubieran tenido depresión nunca antes en su vida.
El filtrado de casos aplicando la variable de "lifetime depression" estaría
correcto, por lo tanto, aplicando la (antes llamada) variable `depression_pre`.
Sin embargo, tras la actualización del algoritmo,
es necesario actualizar el modelo de depresión.

Para hacer esto, reutilizamos el código anterior del artículo, para lo cual
ahora necesitamos renombrar la variable `depression_lifetime` como
`depression_pre` (la variable `depression_pre` actual, que corresponde a
"12-month depression" ya no se necesita más por lo que no es un problema
sobreescribirla).

```{r rename-depression-lifetime, echo=TRUE}
dataset_outcomes <- dataset_outcomes |>
  select(-depression_pre) |>
  rename(depression_pre = depression_lifetime)
```

```{r standardize-predictors}
```

```{r subset-predictors}
```

```{r depression-dataset}
```

```{r depression-selection-no-pre}
```

```{r univariate-tests-depression}
```

```{r predictor-selection-depression}
```

```{r ordinal-linearity-tests-depression}
```

```{r stepwise-glm-depression, message=FALSE, results='hide'}
```

```{r depression-coefficients-corrected}
depression_coefficients <- depression_coefficients %>%
  mutate(
    OR         = exp(estimate) %>% number(1e-2),
    ci.inf     = exp(estimate - std.error * CI_FACTOR),
    ci.sup     = exp(estimate + std.error * CI_FACTOR),
    `(95% CI)` = format_ci(ci.inf, ci.sup, sig = 2, quoting = "("),
    `*p* value`  = p.value   %>% format_pvalues(),
    sig        = p.value %>% is_less_than(SIG_LEVEL / (n() - 1)) %>%
      if_else("*", ""), # -1 to omit intercept
    statistic = statistic %>% number(1e-2),
    across(where(is.numeric), number, 1e-3)
  ) %>%
  format_term_label(
    .data   = depression_neg_pre,
    .labels = var_properties %>% pull(labels_comp),
    add_ref = FALSE
  ) %>%
  order_terms_with_data(dataset_outcomes)

depression_coefficients_table <- depression_coefficients %>%
  select(Term, OR, `(95% CI)`, z = statistic, `*p* value`) %>%
  mutate(across(where(is.numeric), number, 1e-3)) %>% 
  flextable() %>%
  add_footer(Term = DEPRESSION_MODEL_FOOTER) %>%
  merge_at(part = "footer") %>%
  theme_booktabs() %>%
  colformat_md(part = "all") %>%
  align(j = c(2, 4, 5), align = "right", part = "all") %>%
  align(i = 1, align = "center", part = "header") %>%
  font(fontname = "Times New Roman", part = "all") %>%
  border(border.bottom = fp_border(style = "none"), part = "footer") %>%
  autofit()
```

```{r depression-coefficients-table-corrected, tab.id="depression-coefficients-table-corrected", tab.cap=CAPTION_DEPRESSION_FIT_NEW_TERMS, cache=FALSE}
depression_coefficients_table
```

```{r depression-sig-terms, include=FALSE}
depression_coefficients |>
  select(term, Term, p.value) |>
  filter(term != INTERCEPT_TERM, !is.na(p.value)) |>
  arrange(p.value) |>
  mutate(
    corr_sig  = SIG_LEVEL / (n() - row_number() + 1),
    signif_0  = p.value < corr_sig,
    bonf      = p.value < SIG_LEVEL / n(),
    holm_bonf = signif_0 |> cumprod() |> as.logical()
  ) |>
  arrange(desc(p.value)) |>
  mutate(
    hochberg = signif_0 |> not() |> cumprod() |> not()
  ) |>
  select(-signif_0, -term)
```

Seleccionando los casos **sin depresión previamente en toda su vida** utilizando
la variable actualizada vemos que los predictores seleccionados por
el procedimiento "backward-step selection" son diferentes;
salen del modelo "Social Support (Pre)", "Home quietness" y
"Phisical activity (Pre)";
por otro lado, se seleccionan "Loneliness (Pre)", "COVID-19 concern" y
"Economy worsened", que anteriormente no estaban.
La significación de "Age" se reduce bastante, y ligeramente
la de "Resilience (Post)"; sin embargo, ambas dejan de ser significativas
tras aplicar la corrección de Bonferroni.
"Working screen time" y "COVID-19 concern" también pasarían a
ser significativas en principio,
pero no tras aplicar la corrección de Bonferroni.

En resumen, la interpretación de los resultados cambia en gran medida;
solamente la soledad durante el confinamiento sigue siendo asociada a depresión,
con tamaño de efecto (odds ratio) bastante similar al reportado en el artículo.
La edad y la resiliencia durante el confinamiento, sin embargo,
dejan de ser significativas.

# Conclusiones

* Existe un aumento significativo en la tasa de depresión a corto plazo
  en la muestra entre las medidas Pre y Post.
  
* Las tasas de prevalencia estimadas en la población en la medida Pre son mucho
  menores a las reportadas en el artículo, tanto para la población general como
  segmentada por sexo o edad.

* Todas las tasas de prevalencia estimadas en la población, tanto la total
  como las segmentadas por edad y sexo, aumentan significativamente.
  Esto es además **más relevante si se tiene en cuenta que se está comparando**
  **un período de 12 meses con uno de 30 días**.
  
* El modelo que estima la asociación de factores sociodemográficos y de
  salud mental con la incidencia de depresión es bastante similar;
  la edad, no obstante, deja de ser significativa (como predictor lineal).

# Recomendaciones

* Publicar enmienda en Epidemiology & Psychiatric Sciences reportando estas
  estimaciones corregidas.
  
* Probar la inclusión de la edad como predictor, tras categorizarlas en grupos.

```{r session-info, results='markup', include=FALSE}
```
